臺灣臺中地方法院刑事判決
110年度交簡上字第240號
上  訴  人  
即  被  告  張瀞予



上列上訴人即被告因過失傷害案件，不服本院臺中簡易庭中華民
國110年7月26日110年度中交簡字第390號第一審刑事簡易判決（
聲請簡易判決處刑案號：109年度偵緝字第782號），提起上訴，
本院管轄之第二審合議庭判決如下：
    主          文
上訴駁回。
    犯罪事實及理由
一、本案經本院審理之結果，認第一審簡易判決之認事、用法及
    量刑均無違法或不當，應予維持，除證據部分另補充「上訴
    人即被告（下稱被告）於本院準備程序、審理時之自白」外
    ，餘犯罪事實、證據及理由之記載，均引用如附件所示第一
    審簡易判決書所載。
二、被告上訴意旨略以：伊已有先賠償告訴人部分款項，目前已
    還款新臺幣（下同）2萬1千元，後來因疫情關係沒有工作，
    所以沒有按時給付，請從輕量刑云云。經查：
(一)按在同一犯罪事實與情節，如別無其他加重或減輕之原因，
    下級審法院量定之刑，亦無過重或失輕之不當情形，則上級
    審法院對下級審法院之職權行使，原則上應予尊重（最高法
    院85年度台上字第2446號判決參照）。又量刑之輕重，係事
    實審法院得依職權自由裁量之事項，茍已斟酌刑法第57條各
    款所列情狀而未逾越法定刑度，則不得遽指為違法；又關於
    刑之量定，係實體法上賦予法院得為自由裁量之事項，倘未
    逾越法律所規定之範圍，或濫用其權限，即不得任意指為違
    法（最高法院72年台上字第6696號、75年台上字第7033號判
    例意旨參照）。
(二)查本件被告所犯刑法第284條前段之過失傷害罪，法定本刑
    為「因過失傷害人者，處1年以下有期徒刑、拘役或10萬元
    以下罰金。」，原審審酌被告駕駛自用小客車參與道路交通
    ，行經劃有分向限制線之道路，貿然違規向左迴轉，致發生
    本案交通事故，並造成告訴人賴鋒宸受有如聲請簡易判決處
    刑書所載非輕之傷害，所為實屬不該；衡以被告自始坦承犯
    行之犯後態度，及其雖於偵查中與告訴人達成調解，惟未能
    依約全數賠償，迄今給付之金額未滿四分之一等情；復考量
    被告之過失程度、其自述之學歷、職業、家庭經濟及生活狀
    況及告訴人到庭陳述之意見等一切情狀，依職權就個案裁量
    於法定刑度內判處被告拘役50日，及諭知易科罰金之折算標
    準，本院認原審上開量刑，尚無過重或失輕而明顯違背正義
    之情形，依上開最高法院判例、判決意旨，不得遽指為違法
    。
三、又被告自110年5月起至110年11月24日止，除先前給付之2萬
    1千元外，並未再給付剩餘款項，業據其陳述在卷（見本院
    簡上卷第62頁）。從而，被告上訴理由未能具體指摘原判決
    之認事用法有何疏漏或違誤之處，遽認原審所為量刑不當，
    自屬無理由，應予駁回。
據上論斷，依刑事訴訟法第455條之1第1項、第3項、第373條、
第368條，判決如主文。
本案經檢察官陳信郎聲請簡易判決處刑，檢察官陳僑舫到庭執行
職務。
中　　華　　民　　國　　110 　年　　12　　月　　15　　日
                刑事第十九庭  審判長法  官  李婉玉
                                    法  官  林雷安
                                    法  官  吳逸儒
以上正本證明與原本無異。
不得上訴。
　　　　                            書記官  王麗雯
中　　華　　民　　國　　110 　年　　12　　月　　15　　日
附錄本案論罪科刑法條
中華民國刑法第284條
因過失傷害人者，處1年以下有期徒刑、拘役或10萬元以下罰金
，致重傷者，處3年以下有期徒刑、拘役或30萬元以下罰金。